# 有追索权保理合同归类

提问人：dxxd_ren 时间：2013-04-07 10:39:21
有追索权的保理合同：应收账款转让给银行，如果到期银行收不回，企业有义务回购。请问该项银行借款应该分到哪一类；具体账务处理，借：银行存款 贷：短期借款 应收账款继续确认还是先终止确认，待客户不能付款给银行，企业从银行回购时再确认？

回答人：chenyiwei
对于有追索权的应收帐款保理业务，企业应根据《企业会计准则解释第 5 号》第三条的规定，确定该金融资产所有权上几乎所有的风险和报酬是否已经转移，据此确定相关应收款项能否终止确认。 如果不能终止确认的，则由此形成的短期借款应归类为质押借款，即以应收帐款为质押从银行取得的融资。